臺灣臺北地方法院交通事件裁定　　　　　94年度交聲字第37號
異　議　人
即受處分人　甲○○
上列異議人即受處分人因違反道路交通管理處罰條例案件，對於
臺北市交通事件裁決所中華民國93年12月28日所為之處分（原處
分案號：北市裁三字第裁22-ACV092082號），聲明異議，本院裁
定如下：
    主  文
異議駁回。
    理  由
一、按駕駛人駕駛汽車，應遵守道路交通標誌、標線、號誌之指
    示，道路交通安全規則第九十條前段定有明文。又道路交通
    標誌標線號誌設置規則第二百零六條第五款第一目規定「圓
    形紅燈」之行車管制號誌係表示禁止車輛通行，並不得超越
    停止線或進入路口。如汽車駕駛人，駕車行經有燈光號誌管
    制之交岔路口闖紅燈者，處新臺幣（下同）一千八百元以上
    五千四百元以下罰鍰，道路交通管理處罰條例第五十三條定
    有明文。且汽車駕駛人有道路交通管理處罰條例第五十三條
    之情形者，除依原條款處罰鍰外，並記違規點數三點，同條
    例第六十三條第一項第三款亦明定之。
二、本件異議人即受處分人甲○○於民國93年10月21日上午9 時
    50分許，駕駛車牌號碼A5-171號營業遊覽大客車，沿思源路
    行駛，行經思源路與汀州路三段之交岔路口時，其行進方向
    之燈光號誌係禁止通行之紅燈號誌，未依號誌指示闖紅燈右
    轉汀州路行駛，為臺北市警察局中正第二分局執勤員警徐子
    健攔停制止，以受處分人有違反道路交通管理處罰條例第五
    十三條規定之行為掣單舉發。嗣因受處分人拒絕簽收員警開
    立之舉發違反道路交通管理事件通知單，經員警在舉發通知
    單上載明受處分人拒絕簽收之事由後，依違反道路交通管理
    事件統一裁罰基準及處理細則第十一條第一項第一款規定，
    視為受處分人已經收受該通知單。惟受處分人於舉發通知單
    上所載應到案日期前向原處分機關提出申訴，經原處分機關
    函請舉發單位即中正第二分局調查結果，仍認受處分人有上
    開闖紅燈之違規行為，原處分機關乃於93年12月28日依道路
    交通管理處罰條例第五十三條（原處分贅引第一項）、第六
    十三條第一項第三款（原處分漏引第三款），及違反道路交
    通管理事件統一裁罰基準表之規定，裁處異議人罰鍰三千六
    百元並記違規點數三點。
三、訊據受處分人矢口否認有何違規行為，辯稱：沿思源路分隔
    島左側與汀州路口之紅綠燈號誌會先變紅燈，沿思源路分隔
    島右側與汀州路口之紅綠燈號誌會慢十秒鐘才轉為紅燈，受
    處分人當時係從分隔島右側道路右轉汀州路三段，當時為交
    通號誌為綠燈，其並無紅燈右轉等語。
四、經查：
（一）本件受處分人確有上開違規情事，而遭執勤員警攔撿並開
      立舉發通知單等情，業據證人即舉發警員徐子健於本院94
      年2 月17日調查時，以具結擔保其供述之真實性並在負擔
      偽證罪之心理處罰狀態下到庭供稱：「（敘述舉發的情形
      ？）當天早上大約9 點到10點的時間，我是在汀州路與思
      源路執行勤務，因為當時我是在路檢，我記得有受處分人
      開著一臺遊覽車紅燈右轉，我就開罰單告發。（對於受處
      分人於異議狀內標示紅綠燈的位置，有何意見？）兩個路
      口都有紅綠燈，兩個紅綠燈應該是同步作業。．．．因為
      當時直行車是綠燈，所以只要是右轉過來直行的車子都是
      紅燈右轉。（你是否看得到當時紅燈的交通號誌？）我們
      看不到，但是只要是直行車道是綠燈，所以除了可以紅燈
      右轉的部分外，其餘都是違規的。（當時遊覽車速度如何
      ？）當初遊覽車車身高，我不會誤認，只要左右轉速度不
      可能快。（當時直行方向的綠燈是否剛轉換為綠燈？）我
      看到車流已經在行進，且被受處分人的遊覽車擋住，不會
      誤判。」等語綦詳，再證人徐子健乃為原處分機關所認定
      受處分人有前開違規行為之原證人，其並到庭在本院法官
      面前以言詞供述本件訴訟上之待證事實─即受處分人有前
      開違規事實，且於本件卷存證據資料內並無任何積極證據
      足以證明證人徐子健上開供述係屬虛偽，亦無有足以令人
      顯信其供述為不可採之品行證據或前科證據存在，本院自
      不得僅以證人為本件開單告發受處分人之員警而全盤抹煞
      其在訴訟上所具有之原證人資格。
（二）又審酌受處分人於異議狀內標明紅綠燈號誌之位置與證人
      當庭繪製當時執行交通勤務的相關位置，及證人徐子健證
      述：「對於受處分人於異議狀內標示紅綠燈的位置，有何
      意見？）兩個路口都有紅綠燈，兩個紅綠燈應該是同步作
      業，我當時看到的紅燈是右側往羅斯福路4 段24巷及往汀
      州路3段方向的紅燈。」等語，則證人既明確表示其依據
      者為沿思源路分隔島右側之紅綠燈號誌，則該二座交通號
      誌燈號之轉換是否同步，自與受處分人有無違規之事實無
      涉。受處分人復未提出其他證據以使本院對證人所供述受
      處分人違規之事實產生任何合理之懷疑，是由證人徐子健
      上開供述以觀，已足使本院得有原處分機關所認定受處分
      人有於前揭時地駕駛營業遊覽大客車闖紅燈之事實為屬真
      實之確信。
（三）從而本件異議人既未能提出證據以資證明其確無違規行為
      ，僅以違規地點附近路口所設另座交通號誌與其經過之路
      口所應遵行之交通號誌變換時序非同步等語置辯，尚難解
      免其駕駛車輛擅闖紅燈之違規行為，本件事證明確，受處
      分人之違規行為堪以認定。
五、綜上所述，本件受處分人有前揭違規行為，原處分機關依道
    路交通管理處罰條例第五十三條、第六十三條第一項第三款
    之規定，裁處受處分人罰鍰三千六百元，並記違規點數三點
    ，核無違誤，本件受處分人之異議為無理由，自應將其異議
    駁回。
據上論斷，應依道路交通案件處理辦法第十九條，裁定主文。
中　　華　　民　　國　　94　　年　　2 　　月　　25　　日
　　　　　　　　　交通法庭  法  官 胡宗淦
以上正本證明與原本無異。
如不服本裁定，應於送達後5日內，向本院提出抗告狀。
                            書記官 張耀鴻
中　　華　　民　　國　　94　　年　　3　 　月   　3　　日
